臺灣板橋地方法院刑事判決　　　　　　100年度簡上字第698號
上　訴　人
即　被　告　張吉雄
選任辯護人　林辰彥律師
　　　　　　童雯眴律師
　　　　　　周耿德律師
上列上訴人即被告因違反區域計畫法案件，不服本院中華民國10
0 年6 月9 日100 年度簡字第4183號第一審簡易判決（聲請簡易
判決處刑案號：100 年度偵字第1728號），提起上訴，本院管轄
之第二審合議庭判決如下：
    主      文
上訴駁回。
張吉雄緩刑貳年。
    事      實
一、張吉雄、蔡正諒及林碧蓮（後2 人已判決確定）均係坐落臺
    北縣五股鄉（現已改制為新北市五股區，以下同）新塭段新
    塭小段250-7 地號土地之共有人，其等明知該土地已由臺北
    縣政府（現已改制為新北市政府，以下同）按照非都市土地
    分區使用計畫，編定為一般農業區，使用地類別為農牧用地
    ，係屬管制作為農業使用之土地。詎其等竟自民國98年間起
    ，在上揭土地上搭建建物、鐵皮棚架、鋪設水泥地面、堆置
    砂石、放置營建剩餘土方，而違反土地管制分區使用。經臺
    北縣政府於99年9 月20日以北府地管字第0990894751號函令
    應於文到30日內停止非法使用，恢復原農業使用目的。詎其
    等於收受前開函件後，仍未於期限內回復原狀。
二、案經臺北縣政府移送臺灣板橋地方法院檢察署檢察官偵查後
    聲請以簡易判決處刑。
    理      由
一、證據能力部分：
    按被告以外之人於審判外之陳述，雖不符刑事訴訟法第159
    條之1 至第159 條之4 之規定，而經當事人於審判程序同意
    作為證據，法院審酌該言詞陳述或書面陳述作成時之情況，
    認為適當者，亦得為證據；當事人、代理人或辯護人於法院
    調查證據時，知有同法第159 條第1 項不得為證據之情形，
    而未於言詞辯論終結前聲明異議者，視為有前項之同意，同
    法第159 條之5 定有明文。查本案公訴人、被告張吉雄及辯
    護人於本院調查證據時，對於本院下列採為認定犯罪事實依
    據之各項供述證據之證據能力，均知有不得為證據之情形，
    俱未於本院言詞辯論終結前聲明異議。本院審酌該等證據之
    取得過程並無瑕疵，與本案待證事實間復具有相當之關聯性
    ，以之為本案證據並無不當，應認均有證據能力，而得採為
    本案認定事實之基礎。
二、上開犯罪事實，業據被告張吉雄於本院審理時供認不諱（詳
    本院卷第31頁正面、第68頁正面），核與證人即臺北縣政府
    地政局約僱人員林貴萍、股長曾瀝儀於檢察事務官詢問時證
    述之情節相符【詳臺灣板橋地方法院檢察署100 年度偵字第
    1728號偵查卷宗（下稱偵卷）第33頁、第34頁】。並有臺北
    縣政府農業局99年5 月10日北農牧字第0990421215號函、臺
    北縣農業用地違規使用案件現場會勘紀錄1 份及會勘照片14
    張、臺北縣五股鄉地籍圖查詢資料、土地建物查詢資料、臺
    北縣政府99年5 月14日北府地徵字第0990433421號函各1 份
    、中華郵政掛號郵件收件回執5 紙、被告陳情書2 份、臺北
    縣政府99年6 月1 日北地徵字第0990502652號函暨臺北縣非
    都市土地違規使用查報與取締案件會勘紀錄、臺北縣政府99
    年9 月20日北府地管字第0990894751號函暨臺北縣府裁處違
    反區域計畫法案件處分書、臺北縣政府99年10月4 日北府地
    管字第0990938266號函、臺北縣政府99年11月22日北府地管
    字第0991134302號函暨99年12月14日取締案件照片2 張、傳
    真查詢國內各類掛號郵件查單1 紙在卷可查（詳偵卷第4頁
    至第20頁、第42頁）。足徵被告上開任意性之自白與事實相
    符，應堪採信。從而，本案事證已臻明確，被告犯行堪以認
    定，應依法論科。
三、查違反該管縣市政府依區域計畫法第15條第1 項規定實施之
    非都市土地分區使用之管制使用土地者，該管縣市政府得限
    期令其變更使用、停止使用或拆除其地上物恢復原狀，區域
    計畫法第21條第1 項定有明文；違反該法第21條規定不依限
    變更土地使用或拆除建築物恢復土地原狀者，依同法第22條
    之規定，除依行政執行法辦理外，並得處6 個月以下有期徒
    刑或拘役。是核被告所為，係犯區域計畫法第22條之罪。又
    被告張吉雄與同案被告蔡正諒、林碧蓮間就上揭犯行間，有
    犯意之聯絡及行為之分擔，皆為共同正犯。原審判決以被告
    罪證明確，審酌被告未經許可於農牧用地上搭建建物、鋪設
    水泥地面、並作為堆置砂石、放置營建剩餘土方之用，違法
    使用損及主管機關管制土地使用之公信力，妨礙土地整體規
    劃，並兼衡其素行、犯罪動機、目的、手段、智識程度、所
    生危害及犯後態度等一切情狀，適用刑事訴訟法第449 條第
    1 項前段、第3 項、第454 條第2 項，區域計畫法第15條第
    1 項、第21條第1 項、第22條，刑法第11條前段、第28條、
    第41條第1 項前段予以論科，量處拘役40日，並依刑法第41
    條第1 項前段規定，諭知易科罰金之折算標準，認事用法均
    無違誤，量刑亦屬妥適。被告原上訴否認犯行，惟其犯行事
    證明確，業如前述，且被告嗣已於本院審理時坦承犯行不諱
    ，亦如前述。則被告原上訴請求為無罪之判決云云，尚屬無
    據。另查，被告前未曾因故意犯罪受有期徒刑以上刑之宣告
    ，有臺灣高等法院被告前案紀錄表1 份附卷可佐。其因一時
    失慮致犯本案犯行，現已坦認犯行知所悔悟，且業已恢復本
    案土地原狀，停止違法使用一節，分別有被告提出之相片9
    張以及新北市政府100 年10月21日北府地管字第1001506506
    號函暨現場相片16張在卷可查（詳本院卷第9 頁、第27頁、
    第35頁至第43頁、第52頁、第53頁）。則被告經此刑事程序
    ，當知所警惕，應無再犯之虞。本院認對被告所宣示之刑，
    以暫不執行為適當，爰依刑法第74條第1 項第1 款規定，併
    予諭知緩刑2 年，以啟自新。
據上論斷，應依刑事訴訟第455 條之1 第1 項、第3 項、第368
條，刑法第74條第1 項第1 款，判決如主文。
本案經檢察官黃孟珊到庭執行職務。
中    華    民    國   100    年    12    月    15    日
                  刑事第十三庭  審判長法  官  楊仲農
                                      法  官  楊筑婷
                                      法  官  謝梨敏
以上正本證明與原本無異。
本件不得上訴。
                                      書記官  林怡君
中    華    民    國   100    年    12    月    15    日
附錄本案論罪科刑法條全文：
區域計畫法第15條
區域計畫公告實施後，不屬第11條之非都市土地，應由有關直轄
市或縣（市）政府，按照非都市土地分區使用計畫，製定非都市
土地使用分區圖，並編定各種使用地，報經上級主管機關核備後
，實施管制。變更之程序亦同。其管制規則，由中央主管機關定
之。
前項非都市土地分區圖，應按鄉、鎮（市）分別繪製，並利用重
要建築或地形上顯著標誌及地籍所載區段以標明土地位置。
區域計畫法第21條
違反第15條第1 項之管制使用土地者，由該管直轄市、縣（市）
政府處新臺幣6 萬元以上30萬元以下罰鍰，並得限期令其變更使
用、停止使用或拆除其地上物恢復原狀。
前項情形經限期變更使用、停止使用或拆除地上物恢復原狀而不
遵從者，得按次處罰，並停止供水、供電、封閉、強制拆除或採
取其他恢復原狀之措施，其費用由土地或地上物所有人、使用人
或管理人負擔。
前二項罰鍰，經限期繳納逾期不繳納者，移送法院強制執行。
區域計畫法第22條
違反前條規定不依限變更土地使用或拆除建築物恢復土地原狀者
，除依行政執行法辦理外，並得處6 個月以下有期徒刑或拘役。